臺灣雲林地方法院刑事協商判決　　　　　 99年度訴字第782號
公　訴　人　臺灣雲林地方法院檢察署檢察官
被　　　告　洪枝麟
選任辯護人　陳淑香律師
上列被告因妨害風化案件，經檢察官提起公訴（99年度偵字第49
89號、第5026號）及移送併辦（99年度偵字第5527號），並聲請
法院改依協商程序而為判決，本院認為適當，同意由法官一人獨
任進行協商判決程序，判決如下：
    主  文
洪枝麟共同犯圖利媒介猥褻罪，累犯，處有期徒刑陸月，如易科
罰金，以新臺幣壹仟元折算壹日。扣案如附表編號(一)之、、
(四)、(五)及(七)所示之物均沒收。又共同犯圖利媒介猥褻罪，累犯，
處有期徒刑陸月，如易科罰金，以新臺幣壹仟元折算壹日。扣案
如附表編號(一)之、、(四)、(五)及(八)所示之物均沒收。應執行有
期徒刑壹年，如易科罰金，以新臺幣壹仟元折算壹日。扣案如附
表編號(一)之、、(四)、(五)、(七)及(八)所示之物均沒收。
    事實及理由
一、犯罪事實：
    洪枝麟前因妨害風化案件，經本院以97年度六簡字第284 號
    判處有期徒刑6 月確定，於民國98年1 月17日易科罰金執行
    完畢。詎仍不知悔改，分別為下列犯行：
    (一)洪枝麟基於意圖使女子與人為猥褻行為而媒介以營利之犯
      意，自98年初某日起至99年1 月12日為警查獲時止，以其
      位於雲林縣斗南鎮之「彩虹大樓」內之租屋處（雲林縣斗
      南鎮南昌里20號11樓之1 ）作為聯絡之據點，提供其所有
      手機門號0000000000號予吳俊義，供吳俊義向其點召外籍
      女子坐檯陪酒之用。費用為每位外籍女子每小時收取新臺
      幣（下同）600 元，若係由店家主動為男客點召，則由店
      家抽取100 元；受應召之外籍女子分得350 元；洪枝麟則
      分得150 元。惟若由男客自行點召，則由洪枝麟分得250
      元，而店家未抽成，僅賺取包廂費，以此方式牟利。洪枝
      麟並先後僱用與其共同基於同一反覆犯意聯絡之馮維德、
      楊宏裕（均由檢察官另為緩起訴處分，陳群山於99年5 、
      6 月間始加入）及姓名年籍不詳綽號「阿成」之成年男子
      負責載運上開外籍女子到場（俗稱「馬伕」）與男客從事
      猥褻行為。嗣於99年1 月12日19時20分許，經警當場在吳
      俊義（另由檢察官為緩起訴處分）所經營，位於雲林縣虎
      尾鎮芳草里芳草48之40號「168 釣蝦場」內，查獲吳俊義
      撥打上開門號行動電話聯絡點召，且由「阿成」載運到場
      之外籍女子丁蒂妮、陳玄珍（均另由檢察官為緩起訴處分
      ）、杜氏圓（另由檢察官為不起訴處分）為猥褻行為，即
      任由在場之男客黃俞文撫摸陳玄珍之胸部及下體陰部方式
      為猥褻行為；丁蒂妮則脫下內褲露出下體陰部供在場男客
      黃俞文、黃昆杉及陳志吉觀覽。
    (二)洪枝麟於前案遭查獲後，又另行基於共同意圖使女子與人
      為猥褻行為而媒介以營利之犯意，於99年5 、6 月間某日
      起至99年8 月5 日為警查獲時止，提供同上址之處所為聯
      絡據點，並提供其所有手機門號0000000000號，供王憶心
      向其點召外籍女子坐檯陪酒之用。費用及方式均與上開(一)
      部分相同。洪枝麟並先後僱用與其共同基於同一反覆犯意
      聯絡之馮維德、陳群山、楊宏裕（均由檢察官另為緩起訴
      處分）負責載運上開外籍女子到場與男客從事猥褻行為。
      嗣於99年8 月15日18時15分許，為警當場在王憶心（另由
      檢察官為緩起訴處分）所經營，位於雲林縣虎尾鎮○○里
      ○○○街336 號「好岸釣蝦場（起訴書誤載為好案釣蝦場
      ）」內，查獲受楊朝洲、郭信添及賴世宗所要求之不知情
      之許富盛（由檢察官另為緩起訴處分）撥打上開門號行動
      電話點召前來之外籍女子吳氏草、邱雪瓏（起訴書誤載為
      秋雪瓏，均另由檢察官為緩起訴處分）、JULIYANTI （另
      由檢察官為不起訴處分）為猥褻行為，即與男客楊朝洲、
      郭信添及賴世宗玩擲骰子脫衣遊戲，吳氏草於該遊戲中裸
      露乳房及下體陰部；邱雪瓏則裸露下體陰部供上開3 位男
      客觀覽；另經警於99年9 月14日9 時10分許，持本院所核
      發之99年度聲搜字第472 號搜索票，前往洪枝麟上開雲林
      縣斗南鎮南昌里20號11樓之1 租屋處搜索，並扣得洪枝麟
      所有如附表所示之物。
二、證據名稱：
    (一)被告洪枝麟之自白。
    (二)證人馮維德、陳群山、楊宏裕於警詢及偵訊時之證述。
    (三)證人吳俊義、王憶心於警詢及偵訊時之證述。
    (四)證人丁蒂妮、陳玄珍、吳氏草、邱雪瓏及JULIYANTI 於警
      詢時之證述。
    (五)證人黃俞文、黃昆杉、陳志吉、楊朝洲、郭信添及賴世宗
      於警詢時之證述。
    (六)證人許富盛於警詢及偵訊時之證述。
    (七)海岸巡防總局中部地區巡防局雲林機動查緝隊搜索、扣押
      筆錄、扣押物品目錄表各1 份、扣押物品照片6 張、好岸
      釣蝦場現場蒐證照片6 張、雲林縣警察局虎尾分局臨檢紀
      錄表1 紙。
    (八)附表編號(一)、、、(四)、(五)、(七)、(八)所示之扣押物品。
三、應適用之條文：
    刑事訴訟法第455 條之2 、第455 條之8 、第454 條，刑法
    第28條、第231 條第1 項前段、第47條第1 項、第41條第1
    項前段、第8 項、第51條第5 款、第9 款，刑法施行法第1
    條之1 第1 項、第2 項但書。
四、附記事項：
    按刑事法若干犯罪行為態樣，本質上原具有反覆、延續實行
    之特徵，立法時既予特別歸類，定為犯罪構成要件之行為要
    素，則行為人基於概括之犯意，在密切接近之一定時、地持
    續實行之複次行為，倘依社會通念，於客觀上認為符合一個
    反覆、延續性之行為觀念者，於刑法評價上，即應僅成立一
    罪，學理上所稱「集合犯」之職業性、營業性或收集性等具
    有重複特質之犯罪均屬之，例如經營、從事業務、收集、販
    賣、製造、散布等行為概念者是（最高法院95年度臺上字第
    1079號判決意旨參照）。核本件被告所犯犯罪事實(一)、(二)媒
    介女子與他人為猥褻行為，其犯行分別屬具持續性及反覆性
    之營業行為，屬上開「集合犯」之包括一罪，應均僅成立一
    罪。又被告於犯罪事實(一)犯行為警於99年1 月12日查獲後，
    復於99年5 、6 月間某日始再為犯罪事實(二)之犯行（本院卷
    第46頁正面），顯見被告上開犯罪事實(一)、(二)之犯行，犯意
    各別，行為互殊，應分論併罰（最高法院99年度臺上字第61
    94號判決意旨參照）。起訴書認被告上開犯罪事實(一)、(二)之
    犯行為集合犯，僅成立一罪，容有誤會。
五、協商判決原則上不得上訴。但有刑事訴訟法第455 條之4 第
    1 項第1 款「於本訊問程序終結前，被告撤銷協商合意或檢
    察官撤回協商聲請者」；第2 款「被告協商之意思非出於自
    由意志者」；第4 款「被告所犯之罪非第455 條之2 第1 項
    所定得以協商判決者」；第6 款「被告有其他較重之裁判上
    一罪之犯罪事實者」；第7 款「法院認應諭知免刑或免訴、
    不受理者」情形之一，或協商判決違反同條第2 項「法院應
    於協商合意範圍內為判決；法院為協商判決所科之刑，以宣
    告緩刑或2 年以下有期徒刑、拘役或罰金為限」等規定者（
    以上均簡稱但書情形）外，不在此限（即有但書情形，依法
    仍得上訴）。 
六、本件如有上述但書情形，且不服本判決時，得自收受判決送
    達之日起10日內，向本院提出上訴狀（須附繕本），上訴於
    第二審法院。
本案經檢察官魏偕到庭執行職務。
中    華    民    國   100    年    3     月    18    日
                  刑事第六庭    法  官  陳美利
以上正本證明與原本無異。
                                書記官  王秀如
中    華    民    國   100    年    3     月    18    日
附錄本案論罪科刑條文：
中華民國刑法第231條
意圖使男女與他人為性交或猥褻之行為，而引誘、容留或媒介以
營利者，處 5 年以下有期徒刑，得併科 10 萬元以下罰金。以
詐術犯之者，亦同。
公務員包庇他人犯前項之罪者，依前項之規定加重其刑至二分之
一。
附表：
┌──┬──────────┬───┬───────────┐
│編號│物品                │所有人│沒收與否              │
├──┼─────┬────┼───┼───────────┤
│ (一) │帳冊4 本  │、  │洪枝麟│犯罪事實(一)、(二)均沒收。│
│    │          ├────┤      ├───────────┤
│    │          │、  │      │無關。                │
├──┼─────┴────┼───┼───────────┤
│ (二) │房屋租賃契約書      │同上  │無關。                │
├──┼──────────┼───┼───────────┤
│ (三) │帳冊1本             │同上  │無關。                │
├──┼──────────┼───┼───────────┤
│ (四) │電話聯絡簿1 本      │同上  │犯罪事實(一)、(二)均沒收。│
├──┼──────────┼───┼───────────┤
│ (五) │薪資袋3 個          │同上  │犯罪事實(一)、(二)均沒收。│
├──┼──────────┼───┼───────────┤
│ (六) │G-PLUS行動電話（含  │同上  │無關。                │
│    │SIM卡0000000000號） │      │                      │
├──┼──────────┼───┼───────────┤
│ (七) │三星行動電話（含SIM │同上  │犯罪事實(一)沒收。      │
│    │卡0000000000號）    │      │                      │
├──┼──────────┼───┼───────────┤
│ (八) │LG行動電話（含SIM卡 │同上  │犯罪事實(二)沒收。      │
│    │0000000000號《起訴書│      │                      │
│    │附表誤載為0000000000│      │                      │
│    │號》）              │      │                      │
└──┴──────────┴───┴───────────┘